# 请教陈版及各位前辈,关于名义EPC项目的收入确认

提问人：hjz001 时间：2017-09-06 09:28:05
公司今年签订了大额EPC合同, 但并非真正的EPC合同.具体条款如下:
1 、合同设计费固定总价包干*万元，采购及施工采用成本约*万元，酬金*万元；我司实际收取的为设计费和酬金。
2 、在付款方面，业主依据完工进度支付设计费和酬金，依据我司与分包商实际签署的合同条款支付分包款，并由我司背靠背转移支付给分包商。
3 、在分包商的选择上，所有招标过程需有业主全程监督，招标文件、评标报告及合同价格需提交业主审核和批准。
我认为， 该EPC合同实际上为设计合同和工程管理服务合同，赚取的是劳务费， 采购和施工部分不应确认收入成本。
想请问陈版及各位前辈这种理解是否准确？

回答人：chenyiwei
此问题也属于对收入确认和计量应采用“总额法”还是“净额法”的判断问题。对采购和施工部分是否应确认收入、成本的问题，建议考虑以下因素： 1 、本企业是否为该项目的总包方，就该项目的整体（包括所采购的货物和分包商提供的建造服务）对业主承担整体上的首要责任； 2 、本企业与业主方的签约谈判和与分包商、供应商之间就施工合同和采购合同的谈判是否为背靠背分别独立进行的，本企业是否享有或承担两个合同的差价变动的收益和风险。

提问人：hjz001 时间：2017-09-07 16:51:11
陈版， 1 、本企业是该项目的总包方，就该项目的整体（包括所采购的货物和分包商提供的建造服务）对业主承担整体上的首要责任； 2 、本企业与业主方的总包合同里明确E为固定总价（本企业提供设计服务）、明确了P和C的控制总价、也确定了本企业的固定总报酬。但业主方参与并最终确定分包商供应商的选择， 知悉本企业与供应商和分包商的签约价格， P和C部分按本单位与分包商和供应商签订的合同价款等额支付给本单位，并由本单位等额转移支付给分包商和供应商。所以我认为本企业不承担或享有或承担两个合同的差价变动的收益和风险。
所以，看上述第一条，觉得可以确认收入和成本，但看第 2 条，又觉得明显不能确认收入和成本，比较纠结。 还请陈版指教。

回答人：chenyiwei
要看： 1 、P和C部分的谈判是否为业主主导，还是本企业主导？其中的分包合同价格是否经过业主审核同意？ 2 、如果P和C部分的分包商履约出问题，是否仍需由本企业对业主首先承担责任？